臺灣臺北地方法院刑事判決　　　　　　 100年度易字第1719號
公　訴　人　臺灣臺北地方法院檢察署檢察官
被　　　告　張美玲
上列被告因竊盜案件，經檢察官提起公訴（100 年度偵字第9645
號），判決如下：
    主  文
張美玲共同竊盜，累犯，處有期徒刑陸月，如易科罰金，以新臺
幣壹仟元折算壹日。
    事  實
一、張美玲曾因竊盜案件，經本院於民國96年4 月23日以96年度
    簡字第76號刑事簡易判決處有期徒刑3 月確定，於96年5 月
    28日易科罰金執行完畢。張美玲猶不知悛悔，竟與田瑞珍（
    另以100 年度簡字第2458號刑事簡易判決判處有期徒刑4 月
    ）共同基於意圖為自己不法所有之犯意聯絡，於100 年4 月
    13日凌晨0 時許，在臺北市○○區○○路上，搭訕有酒意之
    呂榮輝，3 人相偕至臺北市○○區○○街201 巷15號「東南
    亞旅社」之206 號房間內飲酒，張美玲、田瑞珍趁呂榮輝醉
    倒之際，徒手竊取呂榮輝身上之金項鍊1 條（重3 兩2 錢95
    分，含鑲鑽玉墜子）及勞力士錶1 支得手。旋於翌日將該竊
    得之金項鍊，持往桃園縣桃園市○○路154 號「金馬銀樓」
    變賣，得款新臺幣（下同）16萬0818元，由張美玲、田瑞珍
    朋分各半。嗣經呂榮輝報警循線查獲，始悉上情。
二、案經臺北市政府警察局萬華分局移請臺灣臺北地方法院檢察
    署檢察官偵查起訴。
    理  由
一、證據能力之判斷：
    被告張美玲對於下列各項證據方法，均未爭執其證據能力，
    並同意作為證據（見本院卷第43頁反面），本院審酌其作成
    時之情況，認為並無不適當之情事，均得作為證據，合先敘
    明。
二、認定事實所憑之證據及理由：
    上開犯罪事實，訊據被告張美玲坦承不諱（見偵查卷第12至
    16頁、本院卷第42頁反面、第44頁），核與共同被告田瑞珍
    所述相符（見偵查卷第20至25頁、第113 至114 頁、本院卷
    第26頁反面），並經被害人呂榮輝指述其金項鍊、勞力士錶
    遭竊經過明確（見偵查卷第3 至6 頁、第114 至115 頁），
    被告持被害人失竊之金項鍊變賣換現之事，亦經證人梁林吉
    子證述屬實（見偵查卷第26至28頁），經警搜索桃園市○○
    路154 號「金馬銀樓」扣得銷貨日報表、送貨單各1 份堪證
    （見偵查卷第43至48頁），而被告2 人未及售出之勞力士手
    錶及鑲鑽玉墜子業經被害人領回，被告2 人另將變賣金項鍊
    所得之16萬元歸還被害人，此有贓物認領保管單在卷可考（
    見偵查卷第50頁），亦有拍照附卷存證（見偵查卷第63至66
    頁），且被告2 人與被害人相偕至便利商店購物、出入「東
    南亞旅社」及被告2 人至「金馬銀樓」變賣金鍊子等經過，
    均有監視器錄影畫面翻拍照片附卷足憑（見偵查卷第52至62
    頁），從而，被告之自白有前揭各項證據足資佐證，堪認與
    事實相符，可以採信。綜上，被告張美玲、田瑞珍共同竊取
    被害人之金項鍊及勞力士手錶之犯行，洵堪認定，應予依法
    論罪科刑。
三、論罪科刑之依據：
    核被告張美玲所為，係犯刑法第320 條第1 項竊盜罪。被告
    與田瑞珍共同趁被害人不勝酒力、疏未注意之際，共同竊取
    被害人身上之金項鍊及勞力士錶，並將金項鍊變賣得款朋分
    ，是被告與田瑞珍就本案犯行，有犯意聯絡及行為分擔，為
    共同正犯。查被告曾因竊盜案件，經本院於96年4 月23日以
    96年度簡字第76號刑事簡易判決判處有期徒刑3 月確定，被
    告於96年5 月28日易科罰金執行完畢等情，有臺灣高等法院
    被告前案記錄表在卷足參（見本院卷第5 頁），是被告於前
    次徒刑之執行完畢後，5 年以內故意再犯本案有期徒刑以上
    之罪，為累犯，應依法加重其刑。爰審酌：(一)被告趁被害人
    醉倒之際竊取其金項鍊及勞力士錶，嗣被告變賣金項鍊得款
    18餘萬元，財物價值不斐，造成被害人損害非輕；(二)且查被
    告除前揭構成累犯部分外，尚因竊盜案件，經臺灣士林地方
    法院99年度審簡上字第190 號刑事簡易判決各判處有期徒刑
    3 月，共5 罪，應執行有期徒刑8 月確定，經同院99年度審
    簡字第1471號刑事簡易判決判處有期徒刑3 月，共3 罪，應
    執行有期徒刑7 月確定，又經同院99年度審簡字第1573號刑
    事簡易判決判處有期徒刑5 月，共5 罪，應執行有期徒刑1
    年10月，復經本院10 0年度易字第87號刑事判決判處有期徒
    刑5 月，共2 罪，應執行有期徒刑8 月確定，前揭各案經臺
    灣士林地方法院100 年度聲字第1293號裁定合併應執行有期
    徒刑3 年6 月，現在監執行中等情，有臺灣高等法院被告前
    案記錄表足參（見本院卷第6 至11頁），顯見被告毫無悔悟
    ，屢犯竊盜犯罪；(三)惟被告犯罪後，坦白認罪，且將變賣所
    得及竊得財物一併歸還予被害人，已表悔意，態度良好等一
    切情狀，認為檢察官求刑有期徒刑6 月為適當（見本院卷第
    44頁），爰量處如主文所示之刑，並諭知易科罰金之折算標
    準，以示懲儆。
據上論斷，應依刑事訴訟法第284 條之1 、第299 條第1 項前段
，刑法第28條、第320 條第1 項、第47條第1 項、第41條第1 項
前段，刑法施行法第1 條之1 第1 項、第2 項前段，判決如主文
。
本案經檢察官葉芳秀到庭執行職務。
中    華    民    國   100    年    7     月    25    日
                  刑事第六庭  法  官  林晏如
上正本與原本無異。
如不服本判決，應於判決送達後10日內，向本院提出上訴狀。
                              書記官  楊盈茹
中    華    民    國   100    年    7     月    28    日
附錄本案論罪科刑法條全文：
中華民國刑法第320條
意圖為自己或第三人不法之所有，而竊取他人之動產者，為竊盜
罪，處5 年以下有期徒刑、拘役或5 百元以下罰金。
意圖為自己或第三人不法之利益，而竊佔他人之不動產者，依前
項之規定處斷。
前二項之未遂犯罰之。